【裁判字號】    99,易,831
【裁判日期】    990430
【裁判案由】    竊盜
【裁判全文】
臺灣板橋地方法院刑事判決              99年度易字第831號
公  訴  人  臺灣板橋地方法院檢察署檢察官
被      告  乙○○
上列被告因竊盜案件，經檢察官提起公訴（99年度偵字第2775號
），本院裁定改依簡式審判程序，判決如下：
    主  文
乙○○犯竊盜罪，累犯，處有期徒刑陸月，如易科罰金，以新臺
幣壹仟元折算壹日。
    事  實
一、乙○○前於民國90年間因竊盜案件，經本院以(一)90年度易字
    第1081號判決判處有期徒刑2 年，並應於刑之執行前，令入
    勞動場所強制工作3 年，經提起上訴後，由臺灣高等法院以
    91年度上訴字第1294號判決撤銷原判決，惟仍判處有期徒刑
    2 年，並應於刑之執行前，令入勞動場所強制工作3 年定確
    定；另因施用毒品案件，經本院以(二)90年度易字第1244號判
    決判處有期徒刑7 月確定；再因竊盜案件，經本院以(三)91年
    度易字第3461號判決判處有期徒刑7 月確定。嗣經臺灣高等
    法院以96年度聲減字第126 號裁定(二)、(三)部分各減刑為有期
    徒刑3 月又15日，且就(一)、(二)案件合併定應執行刑為有期徒
    刑2 年1 月，並與(三)部分接續執行，於96年11月21日縮刑期
    滿執行完畢；嗣於97年間再犯竊盜案件，經臺灣臺北地方法
    院以97年度易字第3115號判決判處有期徒刑5 月確定，甫於
    98年7 月26日縮刑期滿執行完畢。
二、詎乙○○猶不知悔改，復基於意圖為自己不法所有之犯意，
    於98年11月21日18時37分許，前往臺北縣板橋市○○街85號
    ，趁甲○○所有放置於上址門前之冷氣機1 台無人看管之際
    ，夥同不知情之張惠群（所涉竊盜案件，另經臺灣板橋地方
    法院檢察署檢察官為不起訴處分確定）徒手將上揭冷氣機搬
    運至拖板車，再一同騎乘機車載運至不知情之黃世昌（另經
    同署檢察官為不起訴處分確定）所經營、位於臺北縣中和市
    ○○路211-8 號之世昌環保回收場，嗣於同日19時30分許，
    以新臺幣（下同）1,680 元之代價，出售予黃世昌，其中
    1,000 元由乙○○取走，並花用殆盡，嗣經甲○○報警處理
    ，而為警循線查獲上情。
三、案經甲○○告訴及臺北縣政府警察局中和第二分局報告臺灣
    板橋地方法院檢察署檢察官偵查起訴。
    理  由
一、查被告乙○○所犯並非死刑、無期徒刑、最輕本刑為三年以
    上有徒刑之罪或高等法院管轄第一審案件，而其於準備程序
    進行中，被告先就被訴事實為有罪之陳述，經法官告知簡式
    審判程序之旨，並聽取公訴人及被告之意見後，本院認適宜
    改依簡式審判程序進行，爰裁定進行簡式審判程序，合先敘
    明。
二、上揭事實，業據被告供承不諱，核與證人即告訴人甲○○證
    述遭竊之情節大致相符，並有證人張惠群、黃世昌及證人即
    黃世昌之配偶徐霈紋於警詢及偵查中之證詞，暨臺北縣政府
    警察局中和第二分局扣押物品目錄表及贓物認領保管單各1
    紙、監視錄影畫面翻拍照片、現場照片暨贓證物照片共16張
    等在卷足憑，堪認被告之自白與事實相符，得採為本案論罪
    科刑之依據。從而，本件事證明確，被告竊盜之犯行，洵堪
    認定，應予依法論科。
三、核被告本件所為係犯刑法第320 條第1 項之普通竊盜罪。又
    被告有事實欄所載之前科紀錄，甫於98年7 月26日縮刑期滿
    執行完畢，此有臺灣高等法院被告前案紀錄表1 份附卷可考
    ，其於有期徒刑之執行完畢後5 年內，故意再犯本件有期徒
    刑以上之罪，為累犯，應依刑法第47條第1 項規定加重其刑
    。爰審酌被告正值青壯，卻不思循正當途徑以獲致財富，率
    爾以前揭方式竊取他人之財物，對社會治安之維護危害甚鉅
    ，行為實應加以責難，且其已多次因竊盜犯行，經法院判處
    罪刑並令入勞動場所強制工作，且均已執行完畢在案，有上
    開前案紀錄表在卷可查，素行不良，竟不思悔改，再為本件
    犯行，惟念及其犯後於本院審理中已坦承犯行，又所竊得之
    財物價值非鉅，且其遭逮捕後，贓物業已返還告訴人，此有
    前開贓物認領保管單1 紙附卷可查，故被害人所受之損害已
    有減輕，兼衡被告犯罪之動機、手段及智識程度等一切情狀
    ，量處如主文所示之刑，另參以被告教育程度係國小肄業、
    家境勉持等情（見警詢調查筆錄受詢問人欄），併諭知如主
    文所示如易科罰金之折算標準，以資儆懲。
據上論斷，應依刑事訴訟法第273 條之1 第1 項、第299 條第1
項前段，刑法第320 條第1 項、第47條第1 項、第41條第1 項前
段，刑法施行法第1 條之1 第1 項、第2 項前段，判決如主文。
本案經檢察官陳旭華到庭執行職務。
中    華    民    國    99    年     4   月    30    日
                刑事第十庭    法  官  鄭凱文
以上正本證明與原本無異。
如不服本判決應於收受本判決後10日內向本院提出上訴書狀，並
應敘述具體理由，如未敘述上訴理由者，應於上訴期間屆滿後20
日內補提理由書狀於本院（均須按他造當事人之人數附繕本）「
切勿逕送上級法院」。
                              書記官  陳筱惠
中    華    民    國    99    年    4     月    30    日
附錄本案論罪法條：
中華民國刑法第320 條：
意圖為自己或第三人不法之所有，而竊取他人之動產者，為竊盜
罪，處5 年以下有期徒刑、拘役或500 元以下罰金。
意圖為自己或第三人不法之利益，而竊佔他人之不動產者，依前
項之規定處斷。
前二項之未遂犯罰之。

司法院資訊處製作；財團法人民間司法改革基金會備份。
